臺灣板橋地方法院刑事判決　　　　　　　96年度易字第1830號
公　訴　人　臺灣板橋地方法院檢察署檢察官
被　　　告　甲○○
上列被告因竊盜案件，經檢察官提起公訴（96年度偵字第5838號
），本院判決如下：
    主  文
甲○○無罪。
    理  由
一、公訴意旨略以：被告甲○○與乙○○（由本院另行審結）基
    於為自己不法所有之犯意聯絡，於民國九十六年一月十七日
    晚間七時許，前往臺北縣三重市○○○路四十號由丙○○經
    營之「石頭記水晶珠寶買賣精品店」內，佯稱欲購買高價水
    晶石，並由被告甲○○向丙○○表示欲觀看其他水晶石，藉
    以分散丙○○之注意力，乙○○則趁機竊取店內之黃水晶觀
    音像一座、鈦金手鍊一條，得手後被告甲○○與乙○○相偕
    離去，嗣經丙○○發覺店內財物遭竊，報警處理並調取店內
    監視錄影帶觀看，始查悉上情，因認被告甲○○涉犯刑法第
    三百二十條第一項之竊盜罪嫌云云。
二、按犯罪事實應依證據認定之，無證據不得認定犯罪事實，又
    不能證明被告犯罪者，應諭知無罪之判決，刑事訴訟法第一
    百五十四條第二項、第三百零一條第一項分別定有明文。雖
    然認定犯罪事實所憑之證據，不以直接證據為限，間接證據
    亦包括在內，但是無論直接或間接證據，其為訴訟上之證明
    ，須達於通常一般人均不致有所懷疑，而得確信其為真實之
    程度，始得據為有罪之認定，最高法院著有七十六年臺上字
    第四九八六號判例可資參照。又檢察官就被告犯罪事實，應
    負舉證責任，並指出證明之方法，刑事訴訟法第一百六十一
    條第一項定有明文。因此，檢察官對於起訴之犯罪事實，應
    負提出證據及說服之實質舉證責任。倘其所提出之證據，不
    足為被告有罪之積極證明，或其闡明之證明方法，無從說服
    法官以形成被告有罪之心證，基於無罪推定之原則，自應為
    被告無罪判決之諭知（最高法院九十二年臺上字第一二八號
    判例意旨參考）。
三、公訴人認被告甲○○涉犯竊盜罪嫌，無非以告訴人丙○○於
    警詢、偵查中之指述及共同被告乙○○於警詢中之供述，以
    及卷附之監視錄影翻拍照片十七張等證據，為其論述之依據
    。訊據被告甲○○承認：九十六年一月十七日曾與乙○○一
    同前往臺北縣三重市○○○路四十號由丙○○經營之「石頭
    記水晶珠寶買賣精品店」內選購物品，之後與乙○○一起離
    開等情不諱，惟堅詞否認竊盜，辯稱：是乙○○提議入店逛
    逛，沒有說要偷竊，也沒有叫伊分散店家注意力，伊不知乙○○進入店內有竊取物品等語。經查：
  (一)證人即告訴人丙○○於本院審理時，業已到庭具結證稱：「
    （九十六年一月十七日二位被告是否有到你店裡？）是的。
    …他們沒有買，只有周（指甲○○）提出一些問題，…我有
    離開我的座位，我再轉回我的座位後，我感覺好像有一尊水
    晶觀音不見了，那個觀音約十五公分高，…之後他們就離開
    了，我趕快調閱監視錄影帶，發現孟（指乙○○）偷了一條
    鈦金手鍊及一座水晶觀音。」、「（他們二人進入店裡的情
    形與一般客戶有何不同？）沒有。我是在發現水晶觀音不見
    了，才去調閱監視錄影帶來看。…。」、「（為何在警詢中
    稱認為甲○○與乙○○是共同竊盜？）因為他們一起進來，
    所以我個人感覺他們是一起來偷東西的。」、「（你店內多
    大？有無其他員工？）五坪大，店裡除了我之外還有一位員
    工。當時該員工在幫甲○○服務及整理出示給甲○○看的產
    品。」及「（如果沒有甲○○在場的話，乙○○有無機會偷
    走水晶觀音？）應該還是可以。」等語明確，而一般人選購
    物品時向店家發問，乃屬平常，並無何悖於常情事理之處，
    足認證人丙○○於警詢、偵查中所稱：被告與乙○○一同行
    竊云云，乃屬其個人臆測之詞，不能以被告甲○○係與乙○○一同進入店內，以及被告甲○○在選購過程中曾向丙○○
    提問之客觀事實，即逕推論其係與乙○○共同竊盜，且負責
    分散丙○○之注意力云云。
  (二)再者，卷附之監視錄影翻拍照片十七張（見偵查卷第二十一
    頁至第二十八頁），僅能證明被告於九十六年一月十七日曾
    偕同乙○○進入本案店內選購產品，以及乙○○狀似將店內
    產品放入自己口袋之客觀事實而已，尚不足以證明被告與乙○○間有何竊盜之犯意聯絡或行為分擔。至於同案被告乙○○經本院傳喚、拘提均未到庭，其於警詢中更否認本案竊盜
    犯行，且從未提及與被告甲○○有何共同竊盜之情事，則同
    案被告乙○○於警詢中之供述，自亦非認定被告甲○○犯竊
    盜罪之適合證據。
四、綜上所述，公訴人所舉證據，均不足以證明被告甲○○有與
    乙○○共同竊盜之行為，本院復查無其他積極證據足認被告
    甲○○有何公訴人所指之竊盜犯行，不能證明被告甲○○犯
    罪，揆諸首揭法條說明，依法即應諭知無罪之判決。
據上論斷，應依刑事訴訟法第三百零一條第一項，判決如主文。
本案由檢察官丁○○提起公訴，經檢察官林珮菁到庭執行職務。
中　　華　　民　　國　　96　　年　　12　　月　　4 　　日
                  刑事第九庭?法?官  劉元斐
上列正本證明與原本無異。
檢察官如不服本判決，應於判決送達後十日內敘明上訴理由，向
本院提出上訴狀 (應附繕本)，上訴於臺灣高等法院。
                              書記官  郭玉芬
中　　華　　民　　國　　96　　年　　12　　月　　4 　　日
